【裁判字號】    97,簡上,458
【裁判日期】    970715
【裁判案由】    詐欺
【裁判全文】
臺灣高雄地方法院刑事判決             97年度簡上字第458號
上  訴  人  臺灣高雄地方法院檢察署檢察官
被      告  乙○○
上列上訴人因被告詐欺案件，不服本院刑事庭97年度審簡字第82
9號中華民國97年4月22日第一審判決（聲請簡易判決處刑書案號
：96年度偵緝字第3903號），提起上訴，本院管轄之第二審合議
庭裁定進行簡式審判程序，判決如下：
    主  文
上訴駁回。
    事實及理由
一、本案經本院審理結果，認第一審判決對被告乙○○論以刑法
    第30條第1 項、第339 條第1 項之幫助詐欺罪，量處拘役50
    日，如易科罰金，以銀元300 元即新臺幣900 元折算1 日，
    減為拘役25日，如易科罰金，以銀元300 元即新臺幣900 元
    折算1 日，其認事用法及量刑均無不當，應予維持，爰引用
    第一審判決書記載之事實、證據及理由（如附件）。
二、檢察官上訴意旨雖以：本件被害人所損失之金額高達新臺幣
    （下同）10萬元，而原審僅判處被告拘役25日，如易科罰金
    ，其僅需繳納2 萬5,000 元，遠低於被害人所受之損失金額
    ，原審之量刑與被害人所受之損害顯不符比例原則，況是否
    有其他被害人尚不得而知，本件原審量刑顯然過低為由，請
    求將原判決撤銷，更為適當之判決。然而，關於刑之量定，
    係實體法上賦予法院得為自由裁量之事項，倘其未有逾越法
    律所規定之範圍，除顯有失出失入等科罰與罪責不相當之情
    形外，應予尊重，不得任意加以指摘；易言之，如非有裁量
    逾越或裁量濫用之明顯違法情事，自不得擅加指摘其違法或
    不當，即使上級審對下級審裁量權之審查，亦應同此標準，
    此不僅在保障法官不受任何制度外之不當干涉，更保障法官
    不受制度內的異質干涉，此方符憲法第80條所宣示獨立審判
    之真義。本件原審以本案事證明確，並審酌被告乙○○任意
    將其所有之電話門號提供他人使用，不顧可能遭他人用以作
    為犯罪工具，嚴重破壞社會治安及有礙金融秩序，助長犯罪
    歪風，所為實不足取，且造成被害人甲○○受有10萬元之損
    害等一切具體情狀，而判處被告拘役50日，並依中華民國96
    年罪犯減刑條例減刑為拘役25日後，諭知易科罰金之折算標
    準，本院認原審認事用法核無違誤，並已斟酌刑法第57條所
    規定之一切量刑事由，量刑尚難認有量刑明顯失輕之不當情
    形，檢察官上訴指摘原審法院量刑過輕，為無理由，應予駁
    回。
三、被告經合法傳喚，無正當之理由不到庭，爰不待其陳述，逕
    行判決。
據上論斷，應依刑事訴訟法第455 條之1 第1 項、第3 項、第36
4 條、第373 條、第371 條、第368 條，判決如主文。
本案經檢察官陳建州到庭執行職務。
中    華    民    國    97    年    7     月    15    日
                刑事第四庭    審判長  法  官  陳  箐
                                      法  官  林俊寬
                                      法  官  王參和
以上正本證明與原本無異。
不得上訴。
中    華    民    國    97    年    7     月    15    日
                                      書記官  陳惠玲
附錄本案論罪科刑法條全文：
中華民國刑法第339條
意圖為自己或第三人不法之所有，以詐術使人將本人或第三人之
物交付者，處5 年以下有期徒刑、拘役或科或併科1 千元以下罰
金。
以前項方法得財產上不法之利益或使第三人得之者，亦同。
前二項之未遂犯罰之。


司法院資訊處製作；財團法人民間司法改革基金會備份。
